# 合作建房收取固定费用

提问人：XK2410 时间：2015-05-25 17:17:53
房地产开发公司A与B公司签订合作建房协议，A公司投入一块土地，B公司负责开发建设、销售以及售后等，但项目以A公司名义建设。A公司根据开发房屋面积收取每平方米 3000 元费用，其余收益均由B公司享有，目前A公司将土地在存货开发成本核算，收到B公司款项在其他应付款核算，请问A公司能按自建项目来核算吗？这样核算恰当吗？请教陈版

回答人：chenyiwei
该交易实质上是A以固定金额转让了该地块的开发权，但为了避税等考虑而继续留在A的体内，以A的名义对外承担责任。基于经济实质的考虑，A不应将该项目所涉及的资产、负债、损益等纳入其报表，包括对该土地等均应终止确认。但是，鉴于对于其中所涉及的项目负债，A公司是法律意义上的首要责任人，因此仍应将这些负债纳入其自身报表内，同时确认等额的对B的应收款项，列报为其他流动资产或其他非流动资产。仅仅对可能承担的保证责任确认预计负债是不够的。